【裁判字號】    90,家訴,135
【裁判日期】    901123
【裁判案由】    確認非婚生子女
【裁判全文】
臺灣臺中地方法院民事判決      九十年家訴字第一三五號
    原        告    丙○○
    被        告    乙○○
    兼法定代理人    甲○○
右當事人間確認非婚生子女事件，本院判決如左：
    主        文
確認被告乙○○非被告甲○○自原告受胎所生之婚生子。
訴訟費用由被告負擔。
    事        實
一、原告方面：
  (一)聲明：如主文所示。
  (二)陳述：
    １緣原告於民國八十一年四月一日與被告甲○○結婚，初尚和睦，育有子女，然
      被告甲○○於八十五年三月十五日離家出走不知去向，於八十六年七月十四日
      向警方報案，嗣於八十八年初經臺中縣警局通知被告甲○○因吸毒被警局逮捕
      ，嗣亦無音訊，迨八十八年六月又再次接獲臺中縣霧峰分局通知，被告甲○○
      復因吸毒而遭逮捕，然原告均未與之見面，且音訊全無，原告無奈於八十八年
      訴請離婚，有高雄地方法院八十八年度婚字第六五二號民事判決可證。
    ２詎九十年五月間，經健保局通知，竟稱原告本人有與被告甲○○於八十六年七
      月八日又生一子「乙○○」云云，原告深為詫異，蓋被告甲○○自八十五年三
      月離家，二人即未曾見面，何來生子，且據戶籍謄本記載，乙○○係於八十六
      七月八日生，詎被告甲○○離家已逾一年四月餘，依法理推斷自非原告之婚生
      子，原告自不能承認，為此訴請判決如主文所示。
  (三)證據：提出高雄地方法院八十八年度婚字第六五二號民事判決、戶籍謄本各一份
    為證。
二、被告方面：
  (一)聲明：駁回原告之訴。
  (二)陳述：對原告今年五月才知道有小孩的存在無意見，且被告乙○○確非原告所生
    。
三、本院依職權囑託中國醫藥學院附設醫院鑑定原告丙○○與被告乙○○之血緣關係
    。
    理        由
一、按訴狀送達後，原告不得將原訴變更或追加他訴；但請求之基礎事實同一或該訴
    訟標的對於數人必須合一確定時，追加其原非當事人之人為當事人，則不受前開
    規定之限制。民事訴訟法第二百五十五條第一項第二款、第五款分別定有明文。
    本件原告起訴時原請求確認乙○○非原告之婚生子，嗣於本院審理中變更訴訟為
    否認乙○○為被告甲○○自原告受胎所生之婚生子，並追加乙○○為被告，因請
    求之基礎事實同一，且屬固有必要共同訴訟，依前揭規定，應予准許，先予敘明
    。
二、本件原告主張其與被告甲○○本係夫妻，嗣後經判決離婚，於婚姻關係存續中被
    告甲○○生有一子即被告乙○○之事實，業據其提出高雄地方法院八十八年度婚
    字第六五二號民事判決及戶籍謄本各一份為證，被告對此亦不爭執，堪信為真實
    。又原告主張其與被告甲○○於八十五年三月十五日前即行分居，迄今未曾再同
    居，被告乙○○應非自原告受胎所生乙節，經本院囑託中國醫藥學院附設醫院鑑
    定原告與被告乙○○間血緣關係結果，認經基因掃瞄後比對標記，可以排除乙○○與丙○○之親子關係，有該院九十年十月二十五日院兒字第九０一０二七一四
    號函附
    親子鑑定結果一紙在卷可稽，況被告甲○○於九十年十一月九日本院審理時亦自
    承：乙○○確實不是原告之子等語，足認原告此部份之主張，亦屬真實。
三、按民法第一千零六十三條第一項推定之婚生子女，如夫妻之一方能證明妻非自夫
    受胎者，得於知悉子女出生之日起，一年內提起否認之訴，同條第二項定有明文
    。查被告甲○○受胎生下被告乙○○，既係在其與原告婚姻關係存續中，則依法
    自應推定被告乙○○為原告與被告甲○○之婚生子女，然被告甲○○受胎懷有被
    告乙○○時，並未與原告同居即非自原告受胎，準此，原告於知悉被告乙○○出
    生之日起一年內提起本件訴訟，於法洵屬有據，應予准許。
四、據上論結，本件原告之訴為有理由，依民事訴訟法第八十五條第一項前段、第七
    十八條，判決如主文。
中      華      民      國    九十    年    十一    月    二十三        日
                              臺灣臺中地方法院家事法庭
~B法      官  劉正中
右為正本係照原本作成
如對本判決上訴須於本判決送達後二十日內向本院提出上訴狀
中      華      民      國    九十    年    十一    月    二十三        日
~B法院書記官


司法院資訊處製作；財團法人民間司法改革基金會備份。
